fi: Mikroaaltouunin toiminnot: Ilmafriteeraus; Automaattinen sulatus; Lapsilukko; Yhdistelmä; Kiertoilmapaisto; Grillitoiminto; Lämpimänä pitäminen; Sulatus/pehmennys; Popcorn-esiasetus; Uudelleen kuumentaminen; Sensoriohjattu kypsennys; Höyry; Muu
ja: 電子レンジの機能: エアフライ; 自動霜取り; チャイルドロック; コンビネーション調理; コンベクションベイク; グリル; 保温; 溶かす/柔らかくする; ポップコーンプリセット; 温め直し; センサー調理; スチーム; その他
cs: Funkce mikrovlnné trouby: Horkovzdušné fritování; Automatické odmrazování; Dětská pojistka; Kombinovaný ohřev; Horkovzdušné pečení; Gril; Udržovat teplé; Rozpouštění/změkčování; Přednastavení pro popcorn; Ohřev; Vaření pomocí senzorů; Pára; Jiné
pt-BR: Funções do forno de micro-ondas: Fritar sem óleo; Descongelamento automático; Trava para crianças; Cozimento combinado; Assar por convecção; Grade; Aquecer; Derreter/amolecer; Programa predefinido para pipoca; Reaquecer; Cozimento por sensor; Vapor; Outro
hr-HR: Funkcije mikrovalne pećnice: Prženje na vrućem zraku; Automatsko odmrzavanje; Dječja brava; Kombinirano kuhanje; Konvekcijsko pečenje; Roštilj; Održavanje toplim; Otapanje/omekšavanje; Unaprijed postavljena funkcija za kokice; Podgrijavanje; Kuhanje sa senzorom; Para; Ostalo
lt-LT: Mikrobangų krosnelės funkcijos: Gruzdinimas karštame ore; Automatinis atitirpinimas; Užraktas nuo vaikų; Kombinuotas virėjas; Konvekcinė kepimo; Grilius; Šilumos palaikymas; Išlydymas / suminkštinimas; Spragintų kukurūzų išankstinis nustatymas; Pašildymas; Sensorinis virimas; Garai; Kita
zh-TW: 微波爐功能: 氣炸; 自動除霜; 兒童鎖; 組合烹飪; 對流烘烤; 炙烤; 保溫; 融化/軟化; 爆米花預設; 再加熱; 感測器烹飪; 蒸氣; 其他
sv: Mikrovågsugnens funktioner: Airfry; Automatisk avfrostning; Barnlås; Kombinationskock; Konvektionsbakning; Grill; Värmning; Smält/mjukna upp; Popcorn-förinställning; Återuppvärmning; Sensorkock; Ånga; Övrigt
nl: Functies van magnetron: Airfryen; Automatische ontdooiing; Kinderslot; Combinatiestand; Convectiebakken; Grill; Warm houden; Smelten/verzachten; Popcorn-voorinstelling; Verwarmen; Sensorgestuurd koken; Stoom; Overig
hu: Mikrohullámú sütő funkciói: Forrólevegős sütés; Automatikus leolvasztás; Gyerekzár; Kombinált főzés; Légkeveréses sütés; Grillezés; Melegen tartás; Olvasztás/puhítás; Pattogatott kukorica előbeállítás; Újramelegítés; Szenzoros főzés; Gőzölés; Egyéb
de: Funktionen des Mikrowellenherds: Heißluftfrittieren; Automatische Abtaufunktion; Kindersicherung; Kombiofen; Umluftofen; Grill; Warm halten; Schmelzen/Erweichen; Popcorn-Voreinstellung; Aufwärmen; Sensorkochen; Dampf; Sonstiges
zh-CN: 微波炉功能: 空气炸; 自动解冻; 儿童锁; 组合烹饪; 对流烘烤; 烧烤; 保温; 融化/软化; 爆米花预设; 再加热; 感应烹饪; 蒸煮; 其他
da: Mikrobølgeovns funktioner: Airfry; Automatisk optøning; Børnelås; Kombinationstilberedning; Konvektionsbagning; Grill; Hold varm; Smelt/blødgør; Popcorn-forudindstilling; Genopvarm; Sensorkogning; Damp; Andet
sl-SI: Funkcije mikrovalovne pečice: Cvrenje na vroč zrak; Samodejno odmrzovanje; Otroška ključavnica; Kombinirani kuhalnik; Konvekcijsko pečenje; Peka na žaru; Hraniti na toplem; Taljenje/mehčanje; Prednastavitev za kokice; Ponovno segrevanje; Senzorsko kuhanje; Para; Druga
pt-PT: Funções do forno micro-ondas: Fritar com ar quente; Descongelação automática; Bloqueio infantil; Cozimento combinado; Assar por convecção; Grelhar; Manter quente; Derreter/amolecer; Pré-configuração pipoca; Reaquecer; Cozedura por sensor; Vapor; Outro
ru: Функции микроволновой печи: Аэрогриль; Автоматическая разморозка; Блокировка от детей; Комбинированный режим; Режим конвекции; Гриль; Поддержание температуры; Размягчение/растапливание; Режим для попкорна; Разогрев; Автоматическое приготовление; Приготовление на пару; Другое
vi: Chức năng của lò vi sóng: Chiên không dầu; Tự động rã đông; Khóa trẻ em; Nấu kết hợp; Nướng đối lưu; Nướng; Giữ ấm; Làm tan chảy/làm mềm; Chế độ bắp rang bơ cài sẵn; Làm nóng lại; Nấu bằng cảm biến; Hơi nước; Khác
ko: 전자레인지 기능: 에어 프라이; 자동 해동; 아동 보호용 잠금 장치; 복합 조리; 오븐 기능; 그릴; 보온; 녹이기/부드럽게 하기; 팝콘 전용; 재가열; 센서 조리; 스팀; 기타
th: ฟังก์ชั่นของเตาไมโครเวฟ: ทอดด้วยลมร้อน; ระบบละลายน้ำแข็งอัตโนมัติ; ล็อกป้องกันเด็ก; ระบบปรุงอาหารแบบผสม; อบแบบใช้ลมร้อน; ย่าง; อุ่น; ละลาย/ทำให้นิ่ม; โปรแกรมป๊อปคอร์นอัตโนมัติ; อุ่นร้อนอีกครั้ง; ปรุงอาหารด้วยเซ็นเซอร์; ไอน้ำ; อื่นๆ
sk-SK: Funkcie mikrovlnnej rúry: Vzduchové vyprážanie; Automatické odmrazovanie; Detská poistka; Kombinované varenie; Konvekčné pečenie; Grilovanie; Udržiavanie tepla; Roztopenie/zmäkčenie; Predvoľba: pukance; Zohrievanie; Senzorové varenie; Para; Iné
tr: Mikrodalga fırın fonksiyonları: Hava fritözü; Otomatik buz çözme; Çocuk kilidi; Kombine pişirme; Konveksiyonlu pişirme; Izgara; Sıcak tutma; Eritme / yumuşatma; Patlamış mısır ön ayarı; Isıtma; Sensörlü pişirme; Buhar; Diğer
es: Funciones del microondas: Freír con aire; Descongelación automática; Seguro para niños; Cocción combinada; Horneado por convección; Parrilla; Mantener caliente; Derretir/ablandar; Programa de palomitas de maíz; Recalentar; Cocción por sensor; Vapor; Otros
it: Funzioni del forno a microonde: Frittura ad aria; Sbrinamento automatico; Blocco bambini; Cuoco combinato; Cottura a convezione; Grill; Tenere al caldo; Sciogliere/ammorbidire; Preimpostazione popcorn; Riscaldare; Cuoco con sensore; A vapore; Altro
el: Λειτουργίες φούρνου μικροκυμάτων: Τηγάνισμα στον αέρα; Αυτόματη απόψυξη; Παιδική κλειδαριά; Συνδυασμός μάγειρα; Ψήσιμο με συναγωγή; Γκριλ; Διατήρηση θερμοκρασίας; Λιώσιμο/μαλάκωμα; Προεπιλογή ποπ κορν; Ζέσταμα; Μαγειρέψτε με αισθητήρα; Μαγείρεμα στον ατμό; Άλλο
fr: Fonctions du four à micro-ondes: Friture à l’air; Décongélation automatique; Sécurité enfants; Cuisson combinée; Cuisson par convection; Gril; Maintien au chaud; Faire fondre/ramollir; Programme Popcorn; Réchauffage; Cuisson par capteur; Vapeur; Autre
ro-RO: Funcțiile cuptorului cu microunde: Prăjire cu aer cald; Dezghețare automată; Sistem securizat pentru copii; Gătire combinată; Coacere cu convecție; Grătar; Menținere la cald; Topire/înmuiere; Program popcorn; Reîncălzire; Gătire cu senzor; Abur; Altele
en: Microwave oven functions: Air fry; Auto defrost; Child lock; Combination cook; Convection bake; Grill; Keep warm; Melt/soften; Popcorn preset; Reheat; Sensor cook; Steam; Other
pl: Funkcje kuchenki mikrofalowej: Pieczenie gorącym powietrzem; Automatyczne rozmrażanie; Blokada rodzicielska; Gotowanie kombinowane; Pieczenie konwekcyjne; Grill; Utrzymanie ciepła; Topienie / zmiękczanie; Program popcorn; Podgrzewanie; Gotowanie z czujnikiem; Para; Pozostałe
bg-BG: Функции на микровълновата фурна: Пържене на въздух; Автоматично размразяване; Заключване за защита от деца; Комбинирано готвене; Конвекционно печене; Грил; Поддържане топло; Разтопяване/омекване; Настройка за пуканки; Повторно затопляне; Сензорно готвене; Пара; Друго
nb: Mikrobølgeovn--funksjoner: Luftsteking; Automatisk avriming; Barnesikring; Kombinasjonskoking; Konveksjonsbaking; Grill; Hold varm; Smelt/mykgjør; Popcorn-forhåndsinnstilling; Varm opp igjen; Sensorkoking; Damp; Annet